臺灣高雄地方法院刑事判決　　　　　　　94年度訴字第1278號
公　訴　人　臺灣高雄地方法院檢察署檢察官
被　　　告　甲○○
上列被告違反毒品危害防制條例案件，經檢察官提起公訴（94年
度毒偵字第2740號）及移送併案審理（94年度毒偵字第2974號）
，本院合議庭裁定由受命法官獨任進行簡式審判程序，判決如下
：
    主  文
甲○○連續施用第一級毒品，累犯，處有期徒刑玖月。扣案之第
一級毒品海洛因壹小包（淨重零點零玖公克，空包裝重零點貳壹
公克）、含有第一級毒品海洛因之注射針筒貳支，均沒收銷燬之
；又連續施用第二級毒品，累犯，處有期徒刑肆月。應行執有期
徒刑壹年，扣案之第一級毒品海洛因壹小包（淨重零點零玖公克
，空包裝重零點貳壹公克）、含有第一級毒品海洛因之注射針筒
貳支，均沒收銷燬之。
    事  實
一、甲○○前因施用毒品案件，由本院以92年度毒聲字第7035號
    號裁定送觀察、勒戒，認有繼續施用毒品傾向，復經本院以
    92年度毒聲字第7518號裁定令入戒治處所施以強制戒治1 年
    ，嗣於民國93年5 月3 日經停止戒治付保護管束，後於93年
    7 月13日因法律修正已無聲請停止戒治之法源依據，復無法
    繼續執行戒治，而經臺灣高雄地方法院檢察署（下稱高雄地
    檢署）檢察官於93年7 月13日以93年度戒毒偵字第810 號為
    不起訴處分確定而執行完畢。又其前因違反肅清煙毒條例及
    槍砲彈藥刀械管制條例案件，經本院以86年訴字第693 號分
    別判處有期徒刑3 年6 月、8 月確定，並定其應執行之刑為
    3 年10月，其並入監服刑，而於89年3 月17日縮短刑期假釋
    交付保護管束，嗣於92年10月9 日因保護管束期滿未經撤銷
    ，而以執行完畢論。詎其仍不知悔改，明知海洛因、甲基安
    非他命分為毒品危害防制條例第2 條第2 項第1 、2 款所稱
    之第一、二級毒品，竟基於施用第一級毒品海洛因之概括犯
    意，於94年2 月中旬起至94年4 月5 日9 時許之期間內，在
    高雄市左營區○○○路401 巷12號住處，以將海洛因摻入香
    菸內點燃吸食之方式，每約2 天即施用1 次，連續施用第一
    級毒品海洛因多次。又基於施用第二級毒品甲基安非他命之
    概括犯意，於94年2 月中旬起至94年3 月4 日20時10分許回
    溯24小時內之某時止，在上址，以將甲基安非他命放入玻璃
    球燒烤吸食煙霧之方式，每約2 天即施用1 次，連續施用第
    二級毒品甲基安非他命多次。其先於94年3 月4 日17時30分
    許，經警查獲已施用之注射針筒2 支，並採尿檢驗，呈第一
    級毒品海洛因代謝後嗎啡之陽性反應。嗣於94年4 月7 日上
    午10時30分許，在高雄市○○區○○街228 號前為警查獲，
    並扣得毒品海洛因1 小包，方知上情。
二、案經高雄市政府警察局楠梓分局報請臺灣高雄地方法院檢察
    署檢察官偵查起訴及移送併案審理。
    理  由
壹、程序部分：本件被告甲○○所犯為死刑、無期徒刑或最輕本
    刑為3 年以上有期徒刑以外之罪，其於準備程序中就被訴事
    實為有罪之陳述，經法官告知簡式審判程序之旨，並聽取公
    訴人及被告之意見後，依刑事訴訟法第273 條之1 第1 項規
    定，裁定由受命法官獨任進行簡式審判程序，合先敘明。
貳、實體部分：
一、上揭事實，已據被告於本院審理中坦承不諱，且其於94年3
    月4 日、94年4 月7 日所採驗之尿液，經送高雄市立凱旋醫
    院以GC/MS 方法（氣相層析/ 質譜儀法）檢驗，結果均確呈
    第一級毒品海洛因代謝後嗎啡之陽性反應，其中94年3 月4
    日所採驗之尿液亦呈第二級毒品甲基安非他命之陽性反應，
    此有該醫院94年3 月14日、94年4 月25日濫用藥物尿液檢驗
    報告（參楠梓分局警卷第16頁、94年度毒偵字第2974號卷第
    14頁）；另扣案之不明粉末1 小包，經送往法務部調查局鑑
    定，結果確含第一級毒品海洛因成分，此有該局94年7 月6
    日調科壹字第220020355 號鑑定通知書1 紙在卷可佐（參本
    院卷第41-1頁）。又扣案之已施用注射針筒2 支，經送請高
    雄醫學大學附設中和紀念醫院檢驗，結果已施用之注射針筒
    2 支均呈第一級毒品海洛因之陽性反應，此有上開醫院9405
    -56 號、57號之檢驗報告2 紙存卷可參（參本院卷第38、39
    頁），足認被告上開自白確與事實相符，洵堪採為論罪科刑
    之依據。
二、又被告前因施用毒品案件，由本院以92年度毒聲字第7035號
    號裁定送觀察、勒戒，認有繼續施用毒品傾向，復經本院以
    92年度毒聲字第7518號裁定令入戒治處所施以強制戒治1 年
    ，嗣於93年5 月3 日經停止戒治付保護管束，後於93年7 月
    13日因法律修正已無聲請停止戒治之法源依據，復無法繼續
    執行戒治，而經高雄地檢署檢察官於93年7 月13日以93年度
    戒毒偵字第810 號為不起訴處分確定而執行完畢等情，有臺
    灣高等法院被告全國前案紀錄表、被告刑案資料查註紀錄表
    、全國施用毒品案件紀錄表各1 份在卷可稽，被告於強制戒
    治執行完畢釋放後，5 年內再為本件施用毒品犯行，自應依
    法論罪科刑。是以本件事證明確，被告犯行堪以認定。又移
    送併辦部分（即高雄地檢署94年度毒偵字第2974號）雖未經
    起訴，惟與起訴部分具有連續犯之裁判上一罪關係，為起訴
    效力所及，本院自應併予審究，附此敘明。
三、按海洛因、甲基安非他命係毒品危害防制條例第2 條第2 項
    第1 、2 款所稱之第一、二級毒品，是被告施用海洛因、甲
    基安非他命之行為，係犯該條例第10條第1 、2 項之施用第
    一、二級毒品罪。被告持有第一、二級毒品，嗣進而施用之
    ，持有之低度行為應為施用之高度行為所吸收，不另論罪。
    又被告多次施用第一、二級毒品犯行，均時間緊接、手法相
    同，顯係分別觸犯構成要件相同之罪，均為連續犯，均應依
    刑法第56條之規定，論以一罪，並加重其刑。又被告前因違
    反肅清煙毒條例及槍砲彈藥刀械管制條例案件，經本院以86
    年訴字第693 號分別判處有期徒刑3 年6 月、8 月確定，並
    定其應執行之刑為3 年10月，其並入監服刑，而於89年3 月
    17日縮短刑期假釋交付保護管束，嗣於92年10月9 日因保護
    管束期滿未經撤銷，而以執行完畢論等情，有刑案資料查註
    紀錄表及臺灣高等法院被告全國前案紀錄表各1 份附卷可稽
    。詎其於前開有期徒刑執行完畢後5 年內，復犯本案有期徒
    刑以上之罪，為累犯，應依刑法第47條之規定，加重其刑，
    並遞加重之。
四、爰審酌被告前已因施用毒品案件經觀察、勒戒及強制戒治，
    本應徹底戒除毒癮，不料其竟仍於繼續施用毒品，顯見其並
    無戒除毒害之決心，本不宜寬貸，惟念其施用毒品乃自戕一
    己之身體健康，並具有病患性人格之特質，行為本身對社會
    所造成之危害並非直接、巨大，且犯後終知能坦承犯行等一
    切情狀，分別量處如主文所示之刑，並定其應執行之刑，以
    資懲儆。
五、末按查獲之第一、二級毒品及專供製造或施用第一、二級毒
    品之器具，不問屬於犯人與否，均沒收銷燬之，毒品危害防
    制條例第18條第1 項前段定有明文。查扣案之不明粉末1 小
    包，經鑑定結果確含第一級毒品海洛因之成分，業如上述，
    且該包裝袋因與其內之毒品業已無法析離，應將之同視為第
    一級毒品，從而不問屬於犯人與否，爰併依上開規定宣告沒
    收銷燬之。而鑑驗所耗損之毒品，既已費失，自無庸宣告沒
    收銷燬。又扣案之注射針筒2 支經鑑定結果，確呈第一級毒
    品海洛因陽性反應，已如前述，顯見此等物品與第一級毒品
    海洛因無法析離，自應視同第一級毒品海洛因，應併依上開
    規定沒收銷燬之。
據上論斷，應依刑事訴訟法第273 條之1 第1 項、第284 條之1
、第299 條第1 項前段，毒品危害防制條例第10條第1 項、第2
項、第18條第1 項前段，刑法第11條、第56條、第47條、第51條
第5款，判決如主文。
本案經檢察官乙○○到庭執行職務
中　　華　　民　　國　　94　　年　　7 　　月　　29　　日
                  刑事第二庭    法　官  李育信
以上正本證明與原本無異。
如不服本判決，應於收受送達後10日內向本院提出上訴書狀。
中　　華　　民　　國　　94　　年　　8 　　月　　1 　　日
　　　　　　　　 　　　　       書記官  洪生輝
附錄本案論罪科刑法條：
毒品危害防制條例第10條
施用第一級毒品者，處6 月以上5 年以下有期徒刑。
施用第二級毒品者，處3 年以下有期徒刑。
